# 公司与其母公司共同成立的公司，公司可以控制吗

提问人：cpab 时间：2017-08-20 15:24:19
公司A与A的母公司公司B，共同成立了公司C，公司A持股比例为55%，公司B持股45%，公司C章程股东按出资比例委派董事，A委派3 名，B 委派 2 名，公司A在公司C的股东会及董事会中的表决权，已达到通过决议的要求。请教： 由于公司B为公司A的母公司，此时是否可以以穿透来看，由于公司B控制公司A，所以公司A与其母公司公司B共同成立的公司，公司A不能控制。此时可以运用穿透吗？

回答人：chenyiwei
多数情况下，这种情况子公司不能控制被投资企业，应由母公司直接合并。但如果该被投资方的业务与子公司的关联度更大，母公司授权子公司直接对该被投资方行使经营管理权（包括授权行使母公司所持股份对应的表决权，派驻的董事和高管直接对子公司负责），则这种情况下子公司可以控制被投资方。